【裁判字號】    92,易,233
【裁判日期】    920821
【裁判案由】    違反保護令等
【裁判全文】
臺灣新竹地方法院刑事判決                          九十二年度易字第二三三號
    公  訴  人  臺灣新竹地方法院檢察署檢察官
    被      告  乙○○
右列被告因違反家庭暴力防治法案件，經檢察官提起公訴（九十二年度偵字第三四九
、八０四號），本院判決如左︰
    主  文
乙○○連續違反法院依家庭暴力防治法第十三條所為禁止實施家庭暴力行為之民事通
常保護令裁定，累犯，處有期徒刑肆月，如易科罰金，以參佰元折算壹日。
    事  實
一、乙○○於民國八十九年間因犯公共危險案件，經本院以九十年度竹交簡字第六號
    判處有期徒刑三月，並諭知緩刑二年，緩刑期間交付保護管束，嗣經本院以九十
    一年度撤緩字第八號撤銷緩刑，於九十二年一月八日執行完畢，又曾因違反家庭
    暴力防治法案件，經本院以九十二年度竹簡字第六十四號判處拘役四十日，於九
    十二年七月五日執行完畢（本次不構成累犯）。乙○○係甲○之夫，二人間具有
    家庭暴力防治法第三條第一款所定之家庭成員關係，乙○○曾因對甲○為家庭暴
    力行為，經本院依家庭暴力防治法第十三條規定，於九十一年十二月二十三日以
    九十一年度家護字第三０七號核發民事通常保護令，裁定命乙○○不得對甲○實
    施身體或精神上不法侵害之行為，亦不得直接或間接對甲○為騷擾行為，保護令
    之有效期間為十個月，該保護令並於九十一年十二月三十日送達乙○○。詎乙○
    ○仍不知遵守，竟基於違反上開保護令之概括犯意，於上開保護令之有效期間內
    ，連續為下列行為：（一）於九十二年一月九日下午五時許，在其與甲○位於新
    竹市○○區○○路五段三二０巷三十五弄四十五號旁鐵皮屋之住處內，因細故與
    甲○發生爭吵，竟以「壞女人」、「不要臉」等言語辱罵甲○，對甲○為直接騷
    擾行為，而違反本院所為上開民事通常保護令。（二）又於九十二年一月二十八
    日下午四時三十分，在上開住處，與甲○又因細故發生爭執，乙○○復承前開犯
    意，並基於傷害之故意，徒手拉扯甲○，致甲○受有顏面擦傷、頸部擦傷等傷害
    ，對甲○為家庭暴力行為，而違反法院所為上開民事通常保護令。嗣經甲○報警
    處理，而為警查獲。
二、案經甲○訴由新竹市警察局第三分局報告臺灣新竹地方法院檢察署檢察官偵查起
    訴。
    理  由
一、右揭事實，業據被告乙○○於本院審理中供承在卷，核與告訴人甲○指述情節大
    致相符，復有國泰綜合醫院新竹分院於九十二年一月二十九日出具之診斷證明書
    一紙、本院九十一年度家護字第三０七號民事通常保護令一件附卷足稽，且經本
    院調閱上開民事通常保護令全案卷宗，查明無訛，足見被告之自白與事實相符。
    本件事證明確，被告犯行堪以認定，應依法論科。
二、按本院九十一年度家護字第三０七號民事通常保護令，係依據家庭暴力防治法第
    十三條規定所為之裁定；且按家庭暴力防治法第二條第一、三項規定：本法所稱
    家庭暴力者，謂家庭成員間實施身體或精神上不法侵害之行為；本法所稱騷擾者
    ，謂任何打擾、警告、嘲弄或辱罵他人之言語、動作或製造使人心生畏怖情境之
    行為。被告乙○○違反上開民事通常保護令之行為，核其犯罪事實（一）所為係
    犯家庭暴力防治法第五十條第二款之違反保護令罪；犯罪事實（二）所為係犯同
    法第五十條第一款之違反保護令罪及刑法第二百七十七條第一項傷害罪，被告以
    一違反保護令行為併犯傷害罪，為想像競合犯，應依刑法第五十五條規定，從一
    較重之違反保護令罪處斷。被告先後二次違反保護令罪行間，時間緊接，所犯構
    成要件相同，顯係基於概括犯意反覆實施，為連續犯，應依刑法第五十六條規定
    ，從情節較重之實施暴力行為違反保護令罪論，並加重其刑。再被告於八十九年
    間因犯公共危險案件，經本院以九十年度竹交簡字第六號判處有期徒刑三月，並
    諭知緩刑二年，緩刑期間交付保護管束，嗣經本院以九十一年度撤緩字第八號撤
    銷緩刑，於九十二年一月八日執行完畢，此有臺灣新竹地方法院檢察署刑案資料
    查註紀錄表及臺灣高等法院被告全國前案紀錄表各一份在卷足憑，其於五年以內
    再犯本件有期徒刑以上之罪，為累犯，應依刑法第四十七條之規定，遞加重其刑
    。爰審酌被告有前述公共危險案件之前案紀錄，且先前甫因違反保護令案件經本
    院判處拘役四十日，有上述臺灣新竹地方法院檢察署刑案資料查註紀錄表及臺灣
    高等法院被告全國前案紀錄表各一在卷可按，素行不佳，與告訴人甲○係夫妻關
    係，再度漠視保護令所為之禁止行為，法治觀念極為淡薄，且家庭暴力行為對家
    庭成員影響甚大，惟念其犯後坦承犯行，態度非劣，告訴人所受傷勢非鉅，兼衡
    其犯罪之動機、目的、手段、國中肄業之智識程度等一切情狀，量處如主文所示
    之刑，並諭知易科罰金之折算標準。
據上論結，應依刑事訴訟法第二百九十九條第一項前段，家庭暴力防治法第五十條第
一款，刑法第十一條前段、第五十六條、第二百七十七條第一項、第五十五條、第四
十七條、第四十一條第一項，罰金罰鍰提高標準條例第一條前段、第二條，判決如主
文。
本案經檢察官許麗美到庭執行職務。
中      華      民      國    九十二    年     八      月     二十一    日
                              臺灣新竹地方法院刑事第二庭
                                  法    官    雷  雅  雯
右正本證明與原本無異。
如不服本判決，應於判決送達後十日內向本院提出上訴狀( 應附繕本 )，上訴於臺灣
高等法院。
                                  書 記 官    汪  淑  菁
中      華      民      國    九十二    年     八      月     二十一    日
※附錄本案論罪科刑法條全文※
中華民國刑法第二百七十七條：
條傷害人之身體或健康者，處三年以下有期徒刑、拘役或一千元以下罰金。
犯前項之罪因而致人於死者，處無期徒刑或七年以上有期徒刑；致重傷者，處三年以
上十年以下有期徒刑。
家庭暴力防治法第五十條：
違反法院依第十三條、第十五條所為之下列裁定者，為本法所稱之違反保護令罪，處
三年以下有期徒刑、拘役或科或併科新臺幣十萬元以下罰金︰
一  禁止實施家庭暴力行為。
二  禁止直接或間接騷擾、接觸、通話或其他連絡行為。
三  命遷出住居所。
四  遠離住居所、工作場所、學校或其他特定場所。
五  命完成加害人處遇計畫：戒癮治療、精神治療、心理輔導或其他治療、輔導。


司法院資訊處製作；財團法人民間司法改革基金會備份。
